bg-BG: Тип конструкция на завивката: С вътрешни прегради тип „кутийки“; С прошивка на квадрати; Канал; Диамант; С допълнителна платка; Стъпаловидна „Каро“–конструкция; Пръстеновиден бод; Пръстенопредено; Прошито; Друго
ro-RO: Tip de construcție a pilotei: Cusătură tip casetă; Cusătură în carouri; Canal; Romb; Cu bordură laterală; Compartimentare întreruptă; Cusătură inelară; Filat cu inel; Cusut complet; Altele
nb: Type quiltkonstruksjon: Baffelboks; Bokssting; Kanal; Diamant; Kileforseglet; Karo-trinn; Ringsting; Ringspunnet; Gjennomsydd; Annet
nl: Type quiltconstructie: Cassette-stiksel; Carré-stiksel; Kanaal; Diamant; Met zijvouwen; Karo-step; Ringsteek; Ringgesponnen; Doorgestikt; Overig
da: Quiltekonstruktionstype: Baffle-boks; Kassesting; Kanal; Diamant; Gusseted; Karo-trin; Ringsting; Ringspundet; Gennemsyet; Andet
cs: Typ provedení přikrývky: Komorově prošitá s přepážkami; Čtvercově prošitá; Kanálkové prošívání; Kosočtvercové prošívání (diamantový vzor); S bočním lemem; Křížově prošitá s průchody; Kroužkově prošitá; Z prstencové příze; Přímé prošívání (skrz naskrz); Jiné
es: Tipo de construcción de la colcha: Caja deflectora; Punto de caja; Canal; Diamante; Con fuelle; Paso Karo; Puntada de anillo; Hilado en anillos; Cosido; Otros
de: Typ für Steppdeckenkonstruktionen: Kassettensteppung; Gesteppt; Kanal; Diamant; Mit Zwickel; Rautensteppung; Ringstich; Ringgesponnen; Durchgenäht; Sonstiges
vi: Loại kết cấu chăn chần: Cấu trúc vách ngăn; Đường may hình ô vuông; Kênh; Kim cương; Có miếng đệm; Kiểu may ô bàn cờ; Mũi khâu vòng; Sợi chải kỹ; May xuyên qua; Khác
hr-HR: Vrsta izrade popluna: Baffle box; Kvadratni bod; Kanal; Dijamant; S umetkom; Dijamantni ušiv; Kružni bod; Prstenasto predeno; Prošiveno; Ostalo
el: Τύπος κατασκευής παπλώματος: Κουτί διαφράγματος; Ραφή κουτιού; Ραφή καναλιού; Ρόμβος; Γκούσετ; Κάρο βήμα; Ράψιμο δαχτυλιδιού; Δακτυλιοειδής περιστροφή; Ραμμένο διαμπερές; Άλλο
hu: Takaró szerkezetének típusa: Terelődoboz; Négyzetes steppelésű; Csatornás tűzdelés; Rombusz alakú tűzdelés; Betoldott; Kárósteppelés; Gyűrűs öltés; Gyűrűs fonású; Összevarrt; Egyéb
lt-LT: Antklodės dygsniavimo tipas: Pertvaros dėžutė; Dėžutės dygsnis; Kanalas; Deimantas; Įdėklas; Karo žingsnis; Žiedinis dygsnis; Žiedinis verpimas; Perdygsniuotas; Kita
ja: キルト構造タイプ: バッフルボックス; ボックスステッチ; チャンネル; ダイヤモンド; マチ付き; カロステップ; リングステッチ; リング紡糸; ソースルー; その他
fr: Mode de fabrication de la courtepointe: Boîte à chicanes; Cloisonné; Canal; Diamant; À soufflet; Karo step; Coutures en anneau; Filé à l’anneau; Matelassée; Autre
ko: 퀼트 구조 유형: 배플 박스; 박스 스티치; 채널형; 다이아몬드; 거셋; 카로 스텝; 링 스티치; 링 스펀; 관통 박음질; 기타
it: Tipo di struttura del piumino: Scatola deflettrice; Punto scatola; Canale; Diamante; Soffietto; Passo Karo; Punto ad anello; Filato ad anello; Cucito passante; Altro
sl-SI: Vrsta konstrukcije odeje: Pregradna škatla; Škatlasti šiv; Kanal; Diamant; Z gussetom; Karo korak; Obročni šiv; Obročasto predena; Prešito; Druga
sv: Typ av täckkonstruktion: Baffellåda; Boxstygn; Kanal; Diamant; Gussade; Karo-steg; Ringstygn; Ringspunnen; Igenomsydd; Övrigt
pl: Sposób wykonania kołdry: Konstrukcja komorowa (baffle box); Pikowanie w kwadraty; Kanałowe; W romby; Z bocznym panelem (gusseted); Pikowanie karo; Pikowanie pierścieniowe; Przędza ring-spun; Przeszywane na wylot; Inne
fi: Peiton rakennetyyppi: Väliseinällinen; Ruututikattu; Kanava; Timantti; Kiilareunainen; Vinoruututikattu; Rengastikattu; Rengaskehrätty; Läpitikattu; Muu
zh-CN: 绗缝结构类型: 立体箱式; 平面方格; 通道; 菱形; 箱式褶边; 方格阶梯; 环形缝; 环锭纺; 穿透式; 其他
ru: Конструктивный тип одеяла: С перегородками; Квадратный стежок; Параллельные каналы; Стежка ромбами; С боковыми вставками; С короткими перегородками; Кольцевой стежок; Кольцевое прядение; Сквозная прошивка; Другое
pt-BR: Tipo de construção do acolchoado: Caixa defletora; Costura em caixa; Canaleta; Diamante; Com fole; Padrão Karo; Costura em anel; Fiado em anel; Costura atravessada; Outro
th: ประเภทการเย็บผ้าห่ม: ช่องแบ่งในผ้าห่ม; การเย็บแบบกล่อง; แบบช่อง; เพชร; เสริมขอบด้านข้าง; เย็บเป็นขั้นบันได; เย็บแบบวงแหวน; ทอเส้นด้ายโดยหมุนแบบวงแหวน; เย็บทะลุ; อื่นๆ
zh-TW: 被子結構類型: 立體車格; 格式絎縫; 槽型; 菱形; 有襯料的; 箱型擋板; 環形絎縫; 環錠紡; 直縫; 其他
en: Quilt construction type: Baffle box; Box stitch; Channel; Diamond; Gusseted; Karo step; Ring stitch; Ring-spun; Sewn-through; Other
sk-SK: Typ konštrukcie prikrývky: Trojkomorové prešívanie; Štvorcové prešívanie; Kanál; Diamant; S klinmi; Kosoštvrcové prešívanie; Kruhový steh; Prstencovo pradené; Prešívaná; Iné
pt-PT: Tipo de construção do edredão: Caixa defletora; Ponto de caixa; Canal; Diamante; Com reforço lateral; Degrau em losango; Ponto em anel; Fiação por anel; Costurado; Outro
tr: Yorgan yapım tipi: Bölme kutusu; Kutu dikişi; Kanal; Elmas; Körüklü; Kare dikiş; Halka dikiş; Halkalı iplik; Boydan boya dikişli; Diğer